臺灣臺南地方法院交通事件裁定        100年度交聲字第310號
移送機關    交通部公路總局嘉義區監理所臺南監理站
異議人即
受處分人    蔡欣怡
上列異議人即受處分人因違反道路交通管理處罰條例案件，對於
交通部公路總局嘉義區監理所臺南監理站民國100年3月15日所為
之裁決處分（處分案號：嘉監南字第裁74-S00000000號）聲明異
議，本院裁定如下：
    主    文
異議駁回。
    理    由
一、原處分意旨略以：異議人即受處分人蔡欣怡（下稱異議人）
    駕駛其所有之車牌號碼7166-XV號自用一般小客車，於民國
    99年11月25日11時50分許，在臺南市○○路450號前，因在
    禁止停車處所停車（黃線停車），經臺南市警察局交通隊警
    員製單舉發，嗣經移送機關即交通部公路總局嘉義區監理所
    臺南監理站（下稱原處分機關）以其有在設有禁止停車標線
    處所停車之違規事證明確，依道路交通管理處罰條例第56條
    第1項第4款及違反道路交通管理事件統一裁罰基準表之規定
    ，裁處異議人罰鍰新臺幣（下同）900元等語。
二、本件異議意旨略以：黃線屬可臨時停車，且處於隨時可移動
    狀況，該標線位於家門口，當時為開門取物，且車子屬可發
    動狀態，並無在標線位置停放長時間之意圖，故並無違規事
    實，為此聲明異議等語。
三、按黃實線設於路側者，用以禁止停車；汽車駕駛人停車時，
    有在設有禁止停車標線之處所停車者，處600元以上1,200
    百元以下罰鍰，道路交通標誌標線號誌設置規則第149條第1
    款第4目、道路交通管理處罰條例第56條第1項第4款分別定
    有明文。
四、經查：
  (一)異議人駕駛其所有之車牌號碼7166-XV號自小客車，於上開
    時地因在禁止停車之處所停車（黃線停車），經臺南市警察
    局交通隊警員製單舉發，嗣經原處分機關以其有在設有禁止
    停車標線處所停車之違規事證明確，對異議人裁處如前所述
    之裁罰等情，有臺南市警察局99年12月29日南市警交字第S0
    0000000號舉發違反道路交通管理事件通知單及原處分機關
    100年3月15日嘉監南字第裁74-S00000000號裁決書各1份附
    卷可稽。
  (二)異議人雖自承其將車停在黃線上，惟辯稱其係臨時停車，車
    係屬可發動狀態，並無停放長時間之意圖；惟按臨時停車指
    車輛因上、下人、客，裝卸物品，其引擎未熄火，停止時間
    未滿三分鐘，保持立即行駛之狀態，道路交通管理處罰條例
    第3條第9款定有明文，然查：
    1.第三人即異議人之母親李玉琴於警詢中稱：「【請你詳述
      此交通事故之肇事經過？】我於上述時地為了拿東西而開
      啟停放在上記事故發生地點（即青年路450號前）之7166-
      XV號自小客車左前車門時，與沿青年路機慢車優先西向東
      直行駛，由潘虹瑾所駕駛之LB5-652號重機車直接碰撞而
      發生交通事故。」、「（發生交通事故前你有無喝酒？）
      未喝酒，我當時只是幫忙拿東西並沒有駕駛車輛。」、「
      （該7166-XV號自小客車是誰停放在事發地點？妳與車主
      是何關係？）是我女兒蔡欣怡駕駛停放在事發地點的。車
      主是我女兒蔡欣怡」等語；又異議人於警詢中稱：「【請
      你詳述此交通事故之肇事經過？】我駕駛7166-XV號小客
      車，沿青年路西向東行駛將車停放於事故發生地點（即青
      年路450號前），當時我母親為了幫我拿車內東西而開啟
      左前車門時，被一部沿青年路機慢車優先道同向左後方直
      行駛，由潘虹瑾所騎乘之LB5-652號重機車碰撞我左前車
      門致對方人車倒地而發生事故。」、「（發生交通事故前
      你有無喝酒？）發生當時我並沒在現場。」等語，有警詢
      筆錄二份及採證照片等件附卷可稽。
    2.就上開採證照片觀之，異議人之上開車輛確係停放於禁止
      停車之黃線上，再據上開第三人李玉琴與異議人所述，可
      知異議人將車輛停放於黃線上後，即離開駕駛座，並未停
      留於停車現場，已難認係臨時停車之情形，且依採證照片
      顯示，上開車輛的兩側後照鏡均已收起，更與臨時停車所
      指保持立即行駛之狀態顯不相符。是本件並不符合臨時停
      車之情形，故異議人確有在設有禁止停車標線處所停車之
      違規行為，至為明確。
  (三)綜上所述，異議人駕駛其所有之車牌號碼7166-XV號自小客
    車，於上揭時、地在設有禁止停車標線處所停車之違規事證
    明確，則原處分機關以異議人違反道路交通管理處罰條例第
    56條第1項第4款及違反道路交通管理事件統一裁罰基準表之
    規定，依法裁處異議人罰鍰900元之處分，核無不當，本件
    異議為無理由，應予駁回。
五、據上論結，應依道路交通管理處罰條例第87條第2項、道路
    交通事件處理辦法第18條，裁定如主文。
中    華    民    國   100    年    10    月    20    日
                    交通法庭  法  官  林福來
以上正本證明與原本無異。
如不服本裁定，應於收受送達後5日內向本院提出抗告狀。（應
附繕本）
                              書記官  李淑惠
中    華    民    國   100    年    10    月    21    日